---
title: "$ e votos nas campanhas de 2014"
output:
    html_document:
    df_print: paged
theme: sandstone
---

```{r echo=FALSE, message=FALSE, warning=FALSE}
library(tidyverse)
library(here)
library(viridis)

library(broom)
library(modelr)

source(here::here("code/lib.R"))
theme_set(theme_report())

knitr::opts_chunk$set(tidy = FALSE,
                      fig.width = 6,
                      fig.height = 5,
                      echo = FALSE)

paleta = c("#404E4D",
           "#92DCE5",
           "#938BA1",
           "#2D3142",
           "#F4743B")
```

```{r read}
dados = read_projectdata()
```

```{r}
dados %>% 
    ggplot(aes(x = total_despesa)) + 
    geom_histogram(bins = 30)

dados %>% 
    ggplot(aes(x = total_despesa)) + 
    geom_histogram(bins = 30) + 
    scale_x_log10()
```

```{r}
dados %>% 
    ggplot(aes(x = idade, y = votos_prop)) + 
    geom_point(size = .5, alpha = .4) + 
    scale_y_log10()
```

```{r}
dados %>% 
    ggplot(aes(x = sexo, y = votos)) + 
    geom_boxplot() + 
    scale_y_log10()
```


```{r}
dados %>% 
    ggplot(aes(x = total_despesa, y = votos)) + 
    geom_point(size = .5) + 
    scale_x_log10() + 
    scale_y_log10()
```

```{r}
dados %>% 
    ggplot(aes(x = total_despesa, y = votos)) + 
    geom_point(size = .5) + 
    scale_x_log10() + 
    scale_y_log10() + 
    facet_wrap(~ UF)
```

```{r}
dados = dados %>% 
    mutate(votos_log = log10(votos), 
           gastos_log = log10(total_despesa))
```


```{r}
pb = dados %>% 
    filter(UF == "PB") 
    

pb %>% 
    ggplot() + 
    aes(x = votos_log, y = gastos_log) + 
    geom_point(size = 2, alpha = .6)
```

**ESCOLHA OS COEFICIENTES DA LINHA ABAIXO PARA ALCANÇAR O MELHOR FIT**

```{r}
pb %>% 
    ggplot() + 
    aes(y = votos_log, x = gastos_log) + 
    geom_point(size = 2, alpha = .6) + 
    geom_abline(slope = 0, 
                intercept = 3, 
                color = "darkorange")
```

E se os dados fossem de MT? 

```{r}
dados %>% 
    filter(UF == "MT") %>% 
    ggplot() + 
    aes(y = votos_log, x = gastos_log) + 
    geom_point(size = 2, alpha = .6) + 
    geom_abline(slope = 0, 
                intercept = 3, 
                color = "darkorange")

```

## Usando o computador para achar a linha

## Na PB

O modelo

```{r}
modelo_pb = lm(votos_log ~ gastos_log, data = pb)

tidy(modelo_pb)
```

Visualizar o modelo

```{r}
pb %>% 
    add_predictions(model = modelo_pb) %>% 
    ggplot(aes(x = gastos_log, y = votos_log)) + 
    geom_point(alpha = 0.4) + 
    geom_line(aes(y = pred), colour = "red")  
```

```{r}
x = pb %>% 
    add_residuals(model = modelo_pb) %>% 
    ggplot(aes(x = gastos_log, y = resid, label = nome)) + 
    geom_point(alpha = 0.4, size = 3) + 
    geom_hline(yintercept = 0)

x

plotly::ggplotly(x)
```


A qualidade do ajuste (fit)

```{r}
glance(modelo_pb)
```

## E no MT? 

```{r}

```


Ao final, você deve conseguir preencher o seguinte texto: 

> Regressão linear (via mínimos quadrados ordinários) foi utilizada para analisar se <VarIndep1> tem uma associação (significativa -- se fosse inferência) com <VarDep>. Os resultados da regressão indicam que o modelo com preditor no formato <VarDep> = <XXX>.VarIndep1 + <Intercept> explica <XX,XX>% da variância da variável de resposta (R2 = <XX,XX>). <VarIndep1>, medida como/em [unidade ou escala] tem uma relação com <VarDep> (b = <YY>) tal que o aumento de 1 unidade de VarIndep1 produz uma mudança de xxx em <VarDep>.

---

# Múltiplas variáveis preditoras

```{r}
modelo_pb = lm(votos_log ~ gastos_log + sexo, data = pb)

tidy(modelo_pb)
```

Visualizar o modelo

```{r}
pb %>% 
    add_predictions(model = modelo_pb) %>% 
    ggplot(aes(x = gastos_log, 
               y = votos_log, 
               group = sexo, 
               color = sexo)) + 
    geom_point(alpha = 0.4) + 
    geom_line(aes(y = pred, color = sexo))  
```

```{r}
x = pb %>% 
    add_residuals(model = modelo_pb) %>% 
    ggplot(aes(x = gastos_log, y = resid, label = nome)) + 
    geom_point(alpha = 0.4, size = 3) + 
    geom_hline(yintercept = 0)

x

plotly::ggplotly(x)
```


A qualidade do ajuste (fit)

```{r}
glance(modelo_pb)
```

## E em outro estado? 

```{r}

```

